臺灣高等法院刑事判決　　　　　　　　95年度上訴字第4629號
上　訴　人
即　被　告　乙○○
上　訴　人
即　被　告　甲○○
上列二人共同指定辯護人　本院公設辯護人郭書益
上列上訴人因毒品危害防制條例案件，不服臺灣臺北地方法院
94年度訴字第1352號，中華民國95年10月13日第一審判決（起訴
案號：臺灣臺北地方法院檢察署94年度偵字第13661號），提起
上訴，本院判決如下：
    主  文
上訴駁回。
    事實及理由
一、本案經本院審理結果，認第一審以上訴人即被告乙○○、甲
    ○○分別犯毒品危害防制條例第4條第2項、第6項、第8條第
    2項之販賣第二級毒品未遂、轉讓第二級毒品之罪，乙○○
    判處有期徒刑肆年及連續轉讓第二級毒品之罪，判處有期徒
    刑拾月，並定應執行刑為有有期徒刑肆年捌月；被告甲○○
    連續轉讓第二級毒品之罪判處有期徒刑拾月，認事用法及量
    刑均無不當，應予維持，並引用第一審判決書記載之事實、
    證據及理由（如附件，甲○○被訴販賣第二級毒品部分無罪
    除外）。
二、被告乙○○上訴意旨略以：「根本沒有販賣，也沒有轉讓，
    東西是我們一起出錢去買，一起吸用的」、「是我們一人出
    一半的錢買的，不是向甲○○拿的」云云；被告甲○○上訴
    意旨略以：「東西是我們一起買的留在家裡的，是她自己拿
    出去的，並不是向我拿，再拿出去的。我並不知道她拿出去
    賣。」云云，茲為辯解。
三、經查：
    (一)、本件原審判決依憑共同被告乙○○、甲○○之供述，及
        證人即乙○○之友人陳永富（原名陳志勇，後又改名為
        陳熲銓）、黃欽財、以及製作警訊筆錄之員警彭石龍之
        具結證述，並參酌卷附之台北市政府警察局松山分局查
        獲涉嫌毒品危害防制條例毒品初步檢驗報告書，扣押筆
        錄、扣押物品目錄表、現場照片、共同被告等警詢錄音
        帶勘驗紀錄、內政部警政署刑事警察局94年8月29日刑
        鑑字第0940118074號鑑定書、扣押物品清單，臺灣台北
        地方法院公務電話紀錄、遠傳電訊乙○○持有之000000
        0000基本資料及通聯紀錄、臺灣臺北地方法院94年度毒
        聲字第800號刑事裁定、0000000000持用人陳熲銓行動
        電話查詢資料、0000000000持用人黃欽財行動電話基本
        資料查詢等證據資料相互勾稽綜合判斷認定上訴人乙○
        ○販賣第二級毒品（甲基安非他命）未遂，連續轉讓第
        二級毒品（甲基安非他命），及上訴人甲○○連續轉讓
        第二級毒品（甲基安非他命）等犯行明確，應依法論科
        ，已於判決理由內詳加論究審認明白，且翔實敘明憑以
        認定及證據取捨之立論依據，經核與卷內證據資料均無
        不合。其採證及證據法則之運用，亦核與論理法則並無
        背悖，已難逕指有何違法不當。況佐之本件上訴人等之
        上訴，又查未檢具任何具體有利證據資料俾便查證。其
        等空言上揭指摘原判決此部分不當，尚非有據，不足為
        採。
    (二)、再按毒品危害防制條例第17條規定，供出毒品來源，因
        而破獲者，得減輕其刑，其立法理由係為鼓勵供出來源
        ，俾擴大偵破，以宏效果，則所謂供出來源者，當係指
        毒品之非法持有、施打、吸用、販賣之人供出該毒品之
        來源，即供應者（俗稱「上游」或「前手」者）係屬何
        人，始有本條減輕其刑之適用；至僅供出共犯，自亦非
        此所謂之來源。縱據此而與破獲，仍屬本件範圍，其對
        於維護社會，擴大毒品之偵破，並無裨益，自難遽邀減
        刑之寬典。（最高法院95年度台上字第1928號判決意旨
        參照）本件上訴人乙○○固於警訊、偵查中供述稱其欲
        販售案外人陳永富之安非他命係自甲○○處取得，惟上
        訴人乙○○係在甲○○不知情之情況下自行取出欲販售
        予案外人陳永富，甲○○並無何販賣第二級毒品安非他
        命之犯意，且未與乙○○共同涉販賣第二級毒品安非他
        命之犯行，原審復就被告甲○○共同販賣第二級毒品部
        分為無罪之諭知在案（已確定）。是依上訴人乙○○之
        供述，職司毒品查緝之機關，並未因此而破獲毒品供應
        者之他案，擴大毒品之偵破，縱據此破獲甲○○涉案至
        多僅屬共犯，猶為本件之範圍，其對於維護社會，擴大
        毒品之偵破，並無裨益，自難爰引毒品危害防制條例第
        17 條之規定，減輕其刑，是辯護人爰引前開條文主張
        上訴人乙○○已供出毒品來源，求為減輕其刑，不無誤
        會，亦非可採。
四、綜上所述，上訴人等之上訴泛稱伊等並未有上揭犯行以及公
    設辯護人另指若認定上訴人乙○○販賣第二級毒品未遂罪成
    立，渠已供出毒品來源並因而查獲，原審未依毒品危害防制
    條例第17條之規定減輕其刑，似有違誤云云，而執指原判決
    此部分違失不當，均無理由，應予駁回。
據上論斷，應依刑事訴訟法第373條、第368條，判決如主文。
本案經檢察官游明仁到庭執行職務。
中　　華　　民　　國　　96　　年　　2 　　月　　9 　　日
　　　　　　　　　刑事第十五庭  審判長法　官  吳  昭  瑩
　　　　　　　　　　　　　　　　　　  法　官  王  梅  英
　　　　　　　　　　　　　　　　　　  法　官  李  釱  任
以上正本證明與原本無異。
如不服本判決，應於收受送達後十日內向本院提出上訴書狀，其
未敘述上訴之理由者並得於提起上訴後十日內向本院補提理由書
（均須按他造當事人之人數附繕本）。
                                      書記官  游  桂  
中　　華　　民　　國　　96　　年　　2 　　月　　9 　　日
附錄本案論罪科刑法條全文
毒品危害防制條例第4條
製造、運輸、販賣第一級毒品者，處死刑或無期徒刑；處無期徒
刑者，得併科新臺幣1千萬元以下罰金。
製造、運輸、販賣第二級毒品者，處無期徒刑或7年以上有期徒
刑，得併科新臺幣7百萬元以下罰金。
製造、運輸、販賣第三級毒品者，處5年以上有期徒刑，得併科
新臺幣5百萬元以下罰金。
製造、運輸、販賣第四級毒品者，處3年以上10年以下有期徒刑
，得併科新臺幣3百萬元以下罰金。
製造、運輸、販賣專供製造或施用毒品之器具者，處1年以上7
年以下有期徒刑，得併科新臺幣1百萬元以下罰金。
前五項之未遂犯罰之。
毒品危害防制條例第8條
轉讓第一級毒品者，處1年以上7年以下有期徒刑，得併科新臺幣
1百萬元以下罰金。
轉讓第二級毒品者，處6月以上5年以下有期徒刑，得併科新臺幣
70萬元以下罰金。
轉讓第三級毒品者，處3年以下有期徒刑，得併科新臺幣30萬元
以下罰金。
轉讓第四級毒品者，處1年以下有期徒刑，得併科新臺幣10萬元
以下罰金。
前四項之未遂犯罰之。
轉讓毒品達一定數量者，加重其刑至二分之一，其標準由行政院
定之。
